【裁判字號】    90,交附民,2
【裁判日期】    900223
【裁判案由】    請求損害賠償
【裁判全文】
臺灣澎湖地方法院刑事附帶民事訴訟判決                九十年度交附民字第二號
    原      告  乙○○
    被      告  甲○
右列被告因九十年度交易字第三號過失傷害案件，經原告提起附帶民事訴訟，本院判
決如左：
    主  文
被告應給付原告新台幣壹拾肆萬零陸拾玖元，及其中壹拾肆萬元自民國九十年一月五
日起至清償日止，按週年利率百分之五計算之利息。
原告其餘之訴駁回。
本判決第一項於原告以新台幣伍萬元為被告供擔保後，得假執行。
原告其餘假執行之聲請駁回。
    事  實
甲、原告方面：
壹、聲明：
一、被告應給付原告新台幣（下同）二十七萬三千九百五十元，及自起訴狀繕本送達
    翌日起至清償日止，按週年利率百分之五計算之利息。
二、願供擔保請准宣告假執行。
貳、陳述：
一、原告於八十九年五月四日下午三時三十分許，騎乘軍用機車因公外出，由澎湖縣
    馬公市一八高地駛至鎖港里七二一號前，遭被告騎乘重型機車過失撞擊，造成原
    告頭部受傷合併腦震盪、右眼外側嚴重撕裂傷、右臉臉頰切割傷、手部擦撞等傷
    害，為此依據侵權行為法則，就左列金額向被告求償：
（一）醫療費用部分：原告因傷支出醫療費用一萬三千九百五十元。且原告因車禍右
      臉外側及右肩傷口留有疤痕，為求面容回復如初，應經外科手術治療，須費六
      萬元。此部份損害，原告自得求償。
（二）原告受傷後，身體劇烈疼痛，又須多次往返醫院接受治療，為此請求慰撫金二
      十萬元。
二、總計，原告求償金額為二十七萬三千九百五十元及法定遲延利息，惟於九十年二
    月九日，業已收受被告賠償一萬三千九百五十元醫藥費。
參、證據：提出檢察官聲請簡易判決處刑書一件、診斷證明書三紙、醫療費用二張為
    證。
乙、被告方面：
壹、聲明：原告之訴駁回。
貳、陳述：
一、對於原告所支付之醫藥費用一萬三千九百五十元沒有意見，因此於九十年二月九
    日如數給付原告，原告其他金錢賠償之請求過高，被告總共只能賠償二萬元。
二、對於原告臉部受傷需要美容，並不爭執。
三、對於車禍造成原告受傷，沒有意見。
    理  由
一、按附帶民事訴訟之判決，應以刑事訴訟判決所認定之事實為據，刑事訴訟法第五
    百條前段定有明文。本件原告因為被告過失，發生車禍致傷之事實，業經本院九
    十年度交易字第三號刑事判決認定在案。所以，原告依據侵權行為法律規定，向
    被告求償，自屬有據。
二、茲就原告所得求償數額審酌如下：
（一）原告因車禍受傷須支付醫療費用一萬三千九百五十元之事實，為被告所自認，
      自屬原告所得求償。
（二）原告因車禍受傷，須經手術回復面容，為被告所自認。被告雖抗辯原告所主張
      之六萬元數額過高，但此業據原告提出診斷證明書一紙作為證據，且屬原告因
      車禍所增加生活上之需要，被告空言否認，自無理由，故依民法第一百九十三
      條第一項規定，此部份亦屬原告可得求償之範圍。
（三）原告請求慰撫金二十萬元一節，被告認為過高。本院依據卷附原告所提三紙診
      斷證明書記載，審酌被告受傷情形為頭部、臉部、手部受傷合併腦震盪，受傷
      後經醫師檢查縫合傷口後當日出院，但嗣後必須拆線並追蹤治療半年，臉部疤
      痕尚須再度忍受手術治療才能回復等情狀，認為原告得請求之慰撫金以八萬元
      為公允。
三、縱上所述，原告本得求償之本金數額為十五萬三千九百五十元，及自起訴狀繕本
    送達翌日即九十年一月五日起至清償日止，按週年利率百分之五計算之遲延利息
    。然則，上述金額中之十四萬元被告固未清償，而應給付本金及遲延利息；但另
    有一萬三千九百五十元之本金，被告已經清償，而上述清償部分之利息自九十年
    一月五日算至二月九日計為六十九元（13950 x 5% x 36/365 = 69，小數點以下
    四捨五入），則已確定而未清償。因此，將上開六十九元利息加入後，被告合計
    應給付之數額為十四萬零六十九元，利息部分則應自九十年一月五日起算至清償
    日止，以未清償之本金十四萬元按週年利率百分之五計算，原告之請求於此範圍
    內，為有理由，應予准許，超過此範圍之請求，為無理由，應予駁回。
四、原告陳明願供擔保，請准宣告假執行，爰就其勝訴部分依法酌定相當擔保金額宣
    告之，就其敗訴部分駁回假執行之聲請。
結論：依刑事訴訟法第五百零二條，判決如主文。
中      華      民      國      九十    年      二      月    二十三    日
                                  臺 灣 澎 湖 地 方 法 院 刑 事 庭
                                        法    官  陳     介     安
右正本證明與原本無異。
如不服本判決，應於判決送達後十日內，向本院提出上訴狀（須附繕本）。
中      華      民      國      九十    年      二      月    二十三    日
              書 記 官  林     德     盛


司法院資訊處製作；財團法人民間司法改革基金會備份。
